高雄高等行政法院裁定
111年度交上字第67號
上  訴  人  黃紹聰                             
被 上訴 人  交通部公路總局嘉義區監理所

代  表  人  黃萬益              
上列當事人間交通裁決事件，上訴人對於中華民國111年6月22日
臺灣嘉義地方法院111年度交字第33號行政訴訟判決，提起上訴
，本院裁定如下：
　　主  文
一、上訴駁回。
二、上訴審訴訟費用新臺幣750元由上訴人負擔。　　　
    理  由
一、按對於交通裁決事件之裁判提起上訴者，非以原裁判違背法
     令為理由，不得為之，並應於上訴理由中表明下列事由之
    一 ，提出於原地方法院行政訴訟庭為之：一、原裁判所違
    背之法令及其具體內容。二、依訴訟資料可認為原裁判有違
    背法令之具體事實，行政訴訟法第237條之9第2項準用第235
    條第 2項及第236條之1規定甚明。次按「判決不適用法規或
    適用不當者，為違背法令。有下列各款情形之一者，其判決
    當然違背法令：一、判決法院之組織不合法。二、依法律或
    裁判應迴避之法官參與裁判。三、行政法院於權限之有無辨
    別不當或違背專屬管轄之規定。四、當事人於訴訟未經合法
    代理或代表。五、違背言詞辯論公開之規定。六、判決不備
    理由或理由矛盾。」「上訴不合法者，最高行政法院應以裁
    定駁 回之。」行政訴訟法第237條之9第2項準用第236條之2
    第3項再準用第243條及第249條第1項前段亦分別定有明文。
    綜上規定可知，交通裁決事件之上訴，須以原判決違背法令
    為理由，並應於上訴理由中具體表明原判決有何合於行政訴
    訟法第237條之9第2項準用第236條之2第3項再準用第243條
    第1項及第2項所列各款之事實，此為上訴之合法要件。上訴
    狀或理由書如未依此項方法表明，或其所表明者與上開法條
    規定不合時，即難認為已對交通裁決事件訴訟程序判決之違
    背法令有具體之指摘，其上訴自難認為合法，應予駁回。
二、上訴人駕駛車牌號碼000-000號普通重型機車（下稱系爭車
    輛），於民國111年2月9日13時許，途經嘉義市文化路與民
    權路口(下稱系爭違規地點)時，因未依規定兩段式左轉而有
    「轉彎或變換車道不依標誌、標線、號誌指示」之違規行為
    ，經嘉義市警察局第二分局認有前揭之違規行為，遂以嘉市
    警交字第L02392560號舉發違反道路交通管理事件通知單舉
    發，記載應到案日期為111年3月11日，並移送被上訴人處理
    。被上訴人遂於111年3月28日依道路交通管理處罰條例第63
    第1項及同法第48條第1項第2款之規定，以嘉監義裁字第76-
    L02392560號違反道路交通管理事件裁決書，裁處上訴人罰
    鍰新臺幣（下同）600元，並記違規點數1點。上訴人不服，
    提起行政訴訟，經臺灣嘉義地方法院以110年度交字第33號
    行政訴訟判決（下稱原判決）駁回，上訴人仍表不服，遂提
    起本件上訴。
三、上訴意旨略以：「二段式左轉標誌」設置不當，易遭休旅車
    等大型車輛擋住，致無法看到。上訴人騎乘系爭車輛行進當
    時前方剛好有輛汽車同向行駛，故二段式左轉標誌遭該汽車
    擋住致無法看到等語。
四、經核上訴人的上訴理由，僅就系爭違規地點交通標誌設置問
    題提出質疑，然對於原判決究有如何不適用法規或適用不當
    之情形，或有如何合於行政訴訟法第237條之9第2項準用第2
    36條之2第3項、第243條第2項所列何款之事實，均未具體說
    明及揭示該法規之條項或其內容，自難認已對原判決之如何
    違背法令已有具體之指摘。依首揭規定及說明，其上訴為不
    合法，應予以裁定駁回。　　
五、上訴審訴訟費用750元應由上訴人負擔。
六、結論︰上訴不合法。 　　
中　　華　　民　　國　　111 　年　　8 　　月　　24　　日
              高雄高等行政法院第二庭
                          審判長法官  孫　國　禎
                                法官  曾　宏　揚
                                法官  廖　建　彥
　　　　　　　　　　　　　　　 
以上正本係照原本作成。
不得抗告。
中　　華　　民　　國　　111 　年　　8 　　月　　24　　日

                              書記官　洪　美　智